【裁判字號】    94,監,101
【裁判日期】    950417
【裁判案由】    選定禁治產人監護人
【裁判全文】
臺灣雲林地方法院民事裁定               94年度監字第101號
聲  請  人  乙○○
                        樓
非訟代理人  辛○○律師
上列聲請人聲請選定禁治產人己○○○之監護人事件，本院裁定
如下：
    主  文
選定乙○○為禁治產人己○○○（身分證統一編號:Ｚ000000000
號）之監護人。
聲請費用由聲請人負擔。
    理  由
一、按「禁治產人之監護人，依下列順序定之：一、配偶。二、
    父母。三、與禁治產人同居之祖父母。四、家長。五、後死
    之父或母以遺囑指定之人。不能依前項規定定其監護人時，
    由法院徵求親屬會議之意見選定之。」民法第1111條定有明
    文。
二、本件聲請意旨略以：聲請人為禁治產人己○○○之長女，禁
    治產人己○○○業經本院以93年度禁字第31號宣告為禁治產
    人在案。惟慮及受禁治產人之利益，需要監護人依其財產狀
    況繼續療養其身體，而禁治產人無民法第1111條第1項所定
    之監護人，且除禁治產人之妹即聲請人之阿姨庚○○○外，
    亦無同法第1131條第1項所規定之親屬會議成員。另禁治產
    人之子女中，除次男戊○○及四男甲○○二人有意見外，其
    餘子女均同意由聲請人擔任監護人; 再者，禁治產人目前亦
    與聲請人同住，由聲請人實際負責照顧，為禁治產人之利益
    ，爰聲請指定親屬會議成員，並參酌親屬會議意見，選定聲
    請人為其監護人等語。
三、經查，聲請人主張之上開事實，業據證人即禁治產人之五子
    丙○○到庭證述屬實，並有聲請人提出戶籍謄本、本院93
    年度禁字第31號民事裁定等件為證，堪信為真實。且經本院
    指定由禁治產人之妹林戴扶蓉、子戊○○、甲○○、丙○○
    、丁○○等人為親屬會議成員後，經林戴扶蓉、甲○○、丙○○、丁○○等四人，於94年12月27日開會決議，同意由聲
    請人擔任禁治產人之監護人，且附帶決議應將禁治產人之現
    有產財統計製作明細表，便於日後監督瞭解管理等情，有該
    會議紀錄影本在卷可按，足信無誤。本院參酌上情，足認由
    聲請人擔任禁治產人之監護人，符合其最佳利益，爰依首揭
    規定，選定禁治產人之女即聲請人為其監護人。
四、本件關係人即禁治產人之子戊○○表示應由其擔任禁治產人
    之監護人，或由其與聲請人共同擔任監護人云云。然查，其
    經本院指定其為上開親屬會議成員，並經聲請人通知其召開
    親屬會議之時地後，其並未參加，有該通知掛號回執及親屬
    會議紀錄影本在卷可按，可見其並無真正關心禁治產人之起
    居事誼。再者，依上開通知掛號回執，其通知處所係在其台
    北市大安區之原住所地，有該回執載明可按，並有該關係人
    所提出台灣高等法院台南分院94年度抗字第390號裁定載明
    其住所在卷可參，可見該關係人亦未真正與禁治產人共同居
    住在雲林縣。另該關係人亦曾因盜領禁治產人之存款及私自
    移轉禁治產人所有之不動產登記為自己名下，而遭台灣雲林
    地方法院檢察署檢察官以該署94年度發查偵字第36號向法院
    聲請簡易判決處刑在案，有該聲請簡易判決處刑書在卷可參
    ，其既有上開犯罪嫌疑，為保護禁治產人之權益，及避免利
    益衝突，自不宜選任其為禁治產人之監護人，併此敘明。
五、依非訟事件法第21條第1 項前段，裁定如主文。
中    華    民    國    95    年    4     月    17    日
                  家事法庭   法  官  黃一馨
以上正本係照原本作成。
如對本裁定抗告須於裁定送達後10日內向本院提出抗告狀，並應
繳納抗告費新台幣1000元。
中    華    民    國    95    年    4     月    17    日
                            書記官  林麗美


司法院資訊處製作；財團法人民間司法改革基金會備份。
